【裁判字號】    97,裁,3492
【裁判日期】    970710
【裁判案由】    遺產稅
【裁判全文】
最  高  行  政  法  院  裁  定
                                      97年度裁字第3492號
上  訴  人  甲○○
            乙○○
            丙○○
被 上訴 人  財政部臺灣省南區國稅局
代  表  人  丁○○
上列當事人間遺產稅事件，上訴人對於中華民國97年3月19日高
雄高等行政法院96年度訴字第1053號判決，提起上訴，本院裁定
如下：
    主  文
上訴駁回。
上訴審訴訟費用由上訴人負擔。
    理  由
一、按對於高等行政法院判決之上訴，非以其違背法令為理由，
    不得為之，行政訴訟法第242條定有明文。依同法第243條第
    1項規定，判決不適用法規或適用不當者，為違背法令；而
    判決有同條第2項所列各款情形之一者，為當然違背法令。
    是當事人對於高等行政法院判決上訴，如依行政訴訟法第24
    3條第1項規定，以高等行政法院判決有不適用法規或適用不
    當為理由時，其上訴狀或理由書應有具體之指摘，並揭示該
    法規之條項或其內容；若係成文法以外之法則，應揭示該法
    則之旨趣；倘為司法院解釋或本院之判例，則應揭示該判解
    之字號或其內容。如以行政訴訟法第243條第2項所列各款情
    形為理由時，其上訴狀或理由書，應揭示合於該條項各款之
    事實。上訴狀或理由書如未依此項方法表明者，即難認為已
    對高等行政法院判決之違背法令有具體之指摘，其上訴自難
    認為合法。
二、上訴人之母謝王明珠於民國94年11月17日死亡，上訴人於95
    年3月17日申報遺產稅，列報遺產總額新臺幣（下同）3,592
    萬4,132元，死亡前未償債務扣除額零元，遺產淨額2,632萬
    4,132元，經被上訴人所屬岡山稽徵所核定遺產總額3,606萬
    8,160元，未償債務扣除額零元，遺產淨額2,646萬8,160元
    ，應納稅額642萬7,492元。上訴人則以被繼承人謝王明珠所
    遺坐落高雄市○○區○○段一小段232及233地號等2筆土地
    ，原屬農業用地，因都市計畫變更為住宅區，應負擔回饋金
    為由，申請增列死亡前未償債務扣除額1,140萬3,000元。經
    被上訴人所屬岡山稽徵所審查，以系爭2筆土地雖經高雄市
    政府協調確定不參加區段徵收住戶範圍，惟被繼承人生前尚
    未依相關規定向高雄市政府申請繳納回饋金，不符合遺產及
    贈與稅法第17條第1項第9款規定，乃否准增列。上訴人不服
    ，提起本件行政訴訟。案經原審駁回其訴。上訴人對於高等
    行政法院判決上訴，雖以該判決違背法令為由，惟核其上訴
    理由，無非係或就原審所為論斷，泛言其論斷矛盾；或以其
    一己對法律規定之誤解，任意指摘原審駁斥其主張之理由為
    不當，而未具體表明原判決所適用之法規確有如何違背法令
    之處，或有如何違背司法院解釋及本院判例，及有如何合於
    行政訴訟法第243條第2項所列各款之情形，難認為已對原判
    決之違背法令有具體之指摘。依首揭說明，其上訴自不合法
    ，應予駁回。
三、據上論結，本件上訴為不合法，依行政訴訟法第249條第1項
    前段、第104條、民事訴訟法第95條、第78條、第85條第1項
    前段，裁定如主文。
中    華    民    國    97    年    7     月    10    日
                    最高行政法院第二庭
                        審判長法官  高  啟  燦
                              法官  劉  介  中
                              法官  黃  合  文
                              法官  廖  宏  明
                              法官  楊  惠  欽
以  上  正  本  證  明  與  原  本  無  異
中    華    民    國    97    年    7     月    10    日
                              書記官  彭  秀  玲


司法院資訊處製作；財團法人民間司法改革基金會備份。
